臺灣彰化地方法院刑事判決　　　　　　　　　　　　　九十一年度易字第八五九號
　　公　訴　人　臺灣彰化地方法院檢察署檢察官
　　被　　　告　乙○○
右列被告因竊盜案件，經檢察官提起公訴 (九十一年度偵字第三四一六號)，本院判
決如左：
    主      文
乙○○攜帶兇器竊盜未遂，處有期徒刑肆月，如易科罰金，以參佰元折算壹日。
扣案之鉗子壹把、手電筒貳支、手套壹付、封口袋壹捲、及膠帶壹捲均沒收。
    事      實
一、乙○○前曾犯竊盜罪，經臺灣台中地方法院判處有期徒刑七月，緩刑二年確定，
    在緩刑期間仍不思悔改，猶意圖為自己不法之所有，於民國九十一年五月二十二
    日二十一時二十五分許，駕駛車牌號碼為Ｈ五─六四八四號自小客車至彰化縣鹿
    港鎮○○里○○路十一號台玻公司五百公尺外，持其所有之客觀上足以威脅他人
    生命、身體安全，而可為兇器使用之鉗子一把，翻牆侵入台玻公司搜尋財物欲行
    竊時，為台玻公司保全人員甲○○發現後報警處理，嗣為警當場查獲，並扣得鉗
    子一把、手電筒二支、手套一付、封口袋一捲、及膠帶一捲等物。
二、案經被害人台玻公司訴由彰化縣警察局分局移送臺灣彰化地方法院檢察署檢察官
    偵查起訴。
    理      由
一、訊據被告雖對於右揭時、地侵入台玻公司之事實坦承坦承不諱，惟矢口否認有竊
    盜犯行，辯稱：伊係因追鳥進去的，進去約十五分鐘，並沒有要偷東西云云；又
    辯稱：「我是要去釣魚，帶著鉗子一把等東西，我是跟著一隻鳥跑進去台玻公司
    ，鉗子一把是我的」云云，前後供述不一，查被告於警方初訊時係供稱伊將車停
    在距離台玻公司約五百公尺處再翻牆侵入該公司內，而該處牆高二百五十公分，
    可見被告係翻牆侵入該公司內並非不小心侵入，被告若要去釣魚，何以未見任何
    釣具？反而攜帶行竊之工具？若係因追鳥進去公司，何需進去達約十五分鐘之久
    而仍未出去？遇台玻公司保全人員甲○○之際，被告為何躲在該公司的排水溝裡
    ？次查，被告右開犯罪事實，業據證人即台玻公司保全人員甲○○指訴甚詳，此
    外，復有扣押物品清單一紙與照片二張足資證。足見被告所辯係諉卸之詞，不足
    採信，罪證明確，被告犯行可以認定。
二、核被告所為，係犯刑法第三百二十一條第二項、第一項第三款之攜帶兇器竊盜未
    遂罪。被告攜帶兇器翻牆侵入該公司內搜尋財物約十五分鐘，顯已著手竊盜而未
    遂，應依未遂犯規定減輕其刑。爰酌被告犯罪之動機、目的、手段、所生之危害
    及犯罪後之態度等一切情狀，量處如主文所示之刑，並諭知易科罰金之折算標準
    ，扣案之之鉗子一把、手電筒二支、手套一付、封口袋一捲、及膠帶一捲係被告
    所有，供犯罪所用之物均併予宣告沒收。
據上論斷，應依刑事訴訟法第二百九十九條第一項前段、刑法第三百二十一條第二項
、第一項第三款、第二十六條前段、第四十一條第一項前段、第三十八條第一項第二
款，罰金罰鍰提高標準條例第二條，判決如主文。
本案經檢察官吳芙如到庭執行職務。
中      華      民      國      九十一    年    十一    月    二十九    日
                                臺灣彰化地方法院刑事第三庭
                                    法      官  施  坤  樹
右正本證明與原本無異。
如不服本判決，應於判決送達後十日內向本院提出上訴狀( 須附繕本 )。
告訴人或被害人對於判決如有不服具備理由請求檢察官上訴者，其上訴期間之計算係
以檢察官收受判決正本之日期為準。
                         法院書記官  王  宣  雄
中      華      民      國      九十一    年    十二    月      十二    日
刑法第三百二十一條
犯竊盜罪而有左列情形之一者，處六月以上五年以下有期徒刑：
一、於夜間侵入住宅或有人居住之建築物、船艦或隱匿其內而犯之者。
二、毀越門扇、牆垣或其他安全設備而犯之者。
三、攜帶兇器而犯之者。
四、結夥三人以上而犯之者。
五、乘火災、水災或其他災害之際而犯之者。
六、在車站或埠頭而犯之者。
前項之未遂犯罰之。
